【裁判字號】    95,訴,64
【裁判日期】    950327
【裁判案由】    毒品危害防制條例
【裁判全文】
臺灣士林地方法院刑事判決                95年度訴字第64號
公  訴  人  臺灣士林地方法院檢察署檢察官
被      告  甲○○
                    （現於臺灣臺北監獄士林分監執行中）
上列被告因毒品危害防制條例案件，經檢察官提起公訴（94年度
偵緝字第1039號），被告於本院準備程序期日就被訴事實為有罪
之陳述，經本院合議庭裁定本件改由受命法官獨任進行簡式審判
程序後，判決如下：
    主  文
甲○○連續轉讓第二級毒品，累犯，處有期徒刑捌月。
    事  實
一、甲○○前於民國89年間因偽造文書及竊盜案件，經本院於90
    年8 月28日以89年度訴字第556 號判決判處有期徒刑10月及
    1 年，定應執行刑有期徒刑1 年8 月，嗣於92年2 月28日縮
    刑期滿執行完畢。詎猶未悔改，明知安非他命業經公告列為
    毒品危害防制條例第2 條第2 項第2 款之第2 級毒品，並係
    藥事法第22條第1 項第1 款所列禁藥，不得非法轉讓，竟仍
    基於轉讓之概括犯意，自92年11月間起至93年1 月5 日下午
    23時30分許在臺北縣汐止市○○○路251 巷21號2 樓友人乙○○住處為警搜索前止之期間內不詳時點，在乙○○上址住
    處施用自己隨身攜帶之第2 級毒品安非他命時（施用第2級
    毒品安非他命部分，另經檢察官分案偵辦），無償提供數量
    不詳第2 級毒品安非他命3 次予在場之友人乙○○施用轉讓
    之；其中1 次適丙○○亦至乙○○上址住處，甲○○亦承前
    轉讓第2 級毒品之概括犯意，無償提供數量不詳之第2 級毒
    品安非他命予丙○○施用而轉讓之。甲○○另又承前轉讓第
    2 級毒品之概括犯意，亦於92年11月間某日至93年1 月5日
    下午23時30分許在乙○○上址住處為警搜索前止之期間內不
    詳時點，在其友人即綽號「忠傑」之成年男子臺北縣汐止市
    ○○○路251 巷21號5 樓住處施用自己攜帶在身之第2 級毒
    品安非他命時，無償提供數量不詳之第2 級毒品安非他命1
    次予丙○○施用而轉讓之（乙○○、丙○○施用第2 級毒品
    安非他命部分，均另經檢察官分案偵辦）。嗣於93年1 月5
    日下午23時30分許，警持搜索票至乙○○於臺北縣汐止市○○○路251 巷21號2 樓住處搜索，復依乙○○之指述，始循
    線查悉上情。
二、案經臺北縣政府警察局汐止分局報告臺灣士林地方法院檢察
    署檢察官偵查起訴。
    理  由
一、上揭事實迭據被告甲○○於偵查及本院審理時坦承不諱，核
    與證人乙○○、丙○○於偵查中結證大致相符。固證人乙○○、丙○○於偵查中所證有關甲○○轉讓第2 級毒品安非他
    命之次數，與被告甲○○所供並不完全一致；其中，證人乙○○證稱：被告甲○○係自92年11月間起，即帶安非他命至
    伊臺北縣汐止市○○○ 路251 巷21號2 樓住處找伊，無償轉
    讓第2 級毒品安非他命供伊或在場之丙○○施用，次數約有
    3 、4 次（94年9 月6 日偵訊筆錄，臺灣士林地方法院檢察
    署94年度偵續字第91號卷【以下簡稱：91號卷】第21頁參照
    ）；證人丙○○則證稱伊曾有1 次在乙○○樟樹二路家中，
    見甲○○與乙○○已經在該址施用第2 級毒品安非他命，並
    無償轉讓供伊施用等語（94年9 月6 日偵訊筆錄，91號卷第
    26 頁 參照）；甲○○則供承伊確曾於乙○○上址住處無償
    提供第2 級毒品安非他命予乙○○施用，次數約2 至3 次，
    另又轉讓第2 級毒品予丙○○施用，次數約1 至2 次，地點
    亦有在其友人即綽號「忠傑」成年男子上址住處。本院審酌
    被告甲○○本案之轉讓第2 級毒品之犯行，犯罪時間距今已
    2 年有餘，不論被告甲○○或證人乙○○、丙○○，就相關
    事實之記憶難免淡忘，致所陳容有差誤，當係常情，惟其所
    陳被告轉讓第2 級毒品安非他命之次數、地點等基本事實仍
    有相符部分，當堪採憑，因而認定被告甲○○轉讓第2 級毒
    品安非他命予乙○○、丙○○之時、地如事實欄所載。此外
    ，乙○○、丙○○均係安非他命施用者，亦分別有臺灣檢驗
    科技股份有限公司93年1 月14日濫用藥物尿液檢驗報告2 紙
    存卷可按（臺灣士林地方法院檢察署93年度毒偵字第888 號
    卷宗第62頁、第64頁參照），足見被告之自白與事實相符。
    綜上，
    本件事證明確，被告犯行洵堪認定，應依法論科。
二、被告同時違反藥事法第83條第1 項之轉讓禁藥罪，與毒品危
    害防制條例第8 條第2 項之轉讓第二級毒品之罪，被告一行
    為同時觸犯二罪名，屬想像競合犯，應從一重處斷。惟被告
    行為後，應適用之毒品危害防制條例第8 條第2 項、藥事法
    第83條第1 項或經立法修正，或先經修正後嗣再公布施行，
    自應就行為時及裁判時之法律，均依想像競合之例，先從較
    重之法律論處，並比較行為時及裁判時法，從其對於被告有
    利者而為適用。經查，毒品危害防制條例係於92年7 月9日
    經總統以華總一義字第09200121930 號令修正公布，並自公
    布後6 個月即93年1 月9 日施行，修正前毒品危害防制條例
    第8 條第2 項規定：「轉讓第2 級毒品者，處6 月以上5 年
    以下有期徒刑，得併科新臺幣700,000 元以下罰金。」，修
    正後毒品危害防制條例第8 條第2 項之法定刑並無修正，就
    毒品危害防制條例第8 條第2 項本身而言，並無「法律變更
    」可言；至增訂之毒品危害防制條例第8 條第6 項固規定「
    轉讓毒品達一定數量者加重其刑至2 分之1 ，其標準由行政
    院定之。」，行政院並於93年1 月7 日發布轉讓第一級毒品
    淨重10公克以上，加重其刑至2 分之1 之數量標準乙種，惟
    本案既無積極證據可以證明被告轉讓之第2 級毒品重量達10
    公克以上，本無修正後刑罰加重規定之適用，是亦無庸比較
    新舊法；再安非他命為藥事法第22條第1 項第1 款所列禁藥
    ，轉讓禁藥犯行，應依藥事法第83條第1 項處罰；而藥事法
    第83條第1 項之法定刑自被告行為後之93年4 月21日已自「
    5 年以下有期徒刑」修正為「7 年以下有期徒刑，得併科新
    臺幣5,00 0,000元以下罰金」，嗣並於同年月23日施行。是
    依前揭說明，被告所犯「轉讓第2 級毒品」及「轉讓禁藥」
    之罪，以行為時之法律而言，依想像競合即應從重論以毒品
    危害防制條例第8 條第2 項之罪（法定刑為6 月以上5 年以
    下有期徒刑，得併科新臺幣700,000 元以下罰金。）；以裁
    判時法而言，則應論以藥事法第83條第1 項之罪（法定刑為
    7 年以下有期徒刑，得併科新臺幣5,000, 000元以下罰金）
    。兩相比較，自以行為時之法律有利於被告。是核被告所為
    ，係犯毒品危害防制條例第8 條第2 項之轉讓第2 級毒品罪
    。被告轉讓前持有第2 級毒品之低度行為，為轉讓之當然行
    為，自不另論罪。又被告分別轉讓第2 級毒品予乙○○、丙○○之犯行，均時間緊接，各觸犯構成要件相同之罪名，顯
    係基於概括犯意反覆為之，為連續犯，應依刑法第56條之規
    定以一罪論，並加重其刑。再查，被告前有事實欄所載之科
    刑執行情形，其受有期徒刑執行完畢後，5 年以內再犯有期
    徒刑以上之本罪，為累犯，應依刑法第47條規定遞予加重其
    刑。爰審酌被告轉讓第2 級毒品予他人，其所為助長施用毒
    品行為之更形猖獗，惟其係因與乙○○、丙○○間之私誼始
    轉讓少量第2 級毒品安非他命供其等施用，且所轉讓之第2
    級毒品數量、次數均非至鉅，犯後且已坦承犯行，已有悔意
    ，態度尚稱良好，併其品行、智識程度、犯罪手段等一切情
    狀，量處如主文所示之刑。
三、至警於93年1 月5 日在乙○○臺北縣汐止市○○○路251 巷
    21號5 樓住處扣得之安非他命1 包（淨重0.22公克，驗餘淨
    重0.19公克），經內政部警政署刑事警察局以呈色分析法、
    氣相層析質譜分析法、核磁共振分析法鑑驗後，檢出第 2級
    毒品甲基安非他命成分，有內政部警政署刑事警察局93年 2
    月26日刑鑑字第0930000525號鑑驗通知書在卷可稽（888 號
    卷第59頁參照），惟已據被告甲○○堅決否認上開第2 級毒
    品甲基安非他命與伊有關，且本未據公訴人列入本案證據清
    單，除乙○○於警詢時供承該扣案毒品係甲○○寄放伊處外
    ，亦無何積極證據可以證明與被告甲○○本案轉讓犯行有何
    關聯，或係被告甲○○轉讓予乙○○施用之毒品，故不於本
    案併予宣告沒收銷燬，併此指明。
據上論斷，應依刑事訴訟法第273 條之1 第1 項、第299 條第 1
項前段，毒品危害防制條例第8 條第2 項，刑法第2 條第1 項後
段、第11條前段、第56條、第47條，判決如主文。
本案經檢察官王巧玲到庭執行職務
中    華    民    國    95    年    3     月    27    日
                  刑事第六庭法  官  許辰舟
以上正本證明與原本無異。
如不服本判決，應於判決送達後10日內，向本院提出上訴狀。
                            書記官  洪忠改
中    華    民    國    95    年    3     月    27    日
附錄本案論罪科刑法條之依據
毒品危害防制條例第8條
轉讓第一級毒品者，處 1 年以上 7 年以下有期徒刑，得併科新
臺幣 1 百萬元以下罰金。
轉讓第二級毒品者，處 6 月以上 5 年以下有期徒刑，得併科新
臺幣 70 萬元以下罰金。
轉讓第三級毒品者，處 3 年以下有期徒刑，得併科新臺幣 30 萬
元以下罰金。
轉讓第四級毒品者，處 1 年以下有期徒刑，得併科新臺幣 10 萬
元以下罰金。
前四項之未遂犯罰之。
轉讓毒品達一定數量者，加重其刑至二分之一，其標準由行政院
定之。


司法院資訊處製作；財團法人民間司法改革基金會備份。
